【裁判字號】    98,消債更,602
【裁判日期】    980601
【裁判案由】    聲請更生程序
【裁判全文】
臺灣高雄地方法院民事裁定           98年度消債更字第602號
聲  請  人  甲○○○○○○
上列當事人因消費者債務清理事件聲請更生，本院裁定如下：
    主  文
聲請人朱雯麗自中華民國九十八年六月一日十六時起開始更生程
序。
命司法事務官進行本件更生程序。
    理  由
一、聲請意旨略以：聲請人曾依「中華民國銀行公會會員辦理消
    費金融案件無擔保債務協商機制」請求共同協商債務清償方
    案成立，約定自95年9 月起，分120 期，每月10日清償新臺
    幣（下同）23,375元。然因聲請人原任職於旅狐國際股份有
    限公司，薪資約3 萬元，雖能負擔惟生活壓力極大，96年9
    月因公司縮編遭裁員，同年10月申請失業補助，每月12,000
    元，實無力履行協商，於96年11月毀諾，97年5 月任職於貝
    格雅國際股份有限公司，薪資約26,536元，亦不足以支付漏
    本協商之債權金融機構欠款，始於98年2 月間向最大債權金
    融機構即中國信託商業銀行股份有限公司（下稱中國信託銀
    行）請求協商遭退件，已無法負擔銀行之還款條件而不能清
    償債務，爰聲請准予更生等語。
二、按債務人不能清償債務或有不能清償之虞者，得依消費者債
    務清理條例所定更生或清算程序，清理其債務。債務人無擔
    保或無優先權之債務總額未逾新臺幣1,200 萬元者，於法院
    裁定開始清算程序或宣告破產前，得向法院聲請更生。又債
    務人與金融機構協商成立者，不得聲請更生或清算。如法院
    開始更生程序之裁定，應載明其年、月、日、時，並即時發
    生效力。法院裁定開始更生或清算程序後，得命司法事務官
    進行更生或清算程序，必要時得選任律師、會計師或其他適
    當之自然人或法人一人為監督人或管理人。消費者債務清理
    條例第3 條、第42條第1 項、第151 條第5 項前段、第6 項
    、第45條第1 項及第16條第1 項分別定有明文。
三、經查：聲請人所主張之上開事實，業據提出協議書及無擔保
    債務還款計畫書（本院卷13-15 頁、35頁、37-38 頁、板院
    卷15頁）、各類所得扣繳暨免扣繳憑單（本院卷19頁）、離
    職證明書（本院卷20頁）、房屋租賃契約書（本院卷27-28
    頁）、台新國際商業銀行函（本院卷33-34 頁）、勞保投保
    資料表（本院卷48-49 頁、板院卷17-18 頁）、聯合徵信中
    心之個人資料（本院卷50-52 頁、板院卷28頁）、聲請人95
    、96年度綜合所得稅各類所得資料及國稅局財產歸屬清單（
    本院卷53-55 頁、板院卷23-25 頁）、前置協商退件通知函
    （本院卷67頁）、債權人清冊（本院卷67-71 頁、板院卷11
    -14 頁）、貝格雅國際股份有限公司陳報狀（本院卷75-77
    頁）、財產及收入狀況說明書（板院卷8-10頁）、戶籍謄本
    （板院卷26-27 頁）等在卷可憑，可信為實。
四、本院審酌聲請人95、96年換算之每月平均所得雖為30,171元
    、28,511元，但名下無財產，確自96年9 月遭任職公司裁員
    ，致所得減少，有各年度之所得資料清單、財產歸屬資料清
    單（本院卷53-55 頁）及離職證明書（本院卷20頁）可憑，
    聲請人雖領取失業補助每月12,060元（本院卷17-18 頁），
    並於97年5 月任職於貝格雅國際股份有限公司，惟1 個月後
    即離職，薪資為29,956元（本院卷75頁），以聲請人現居住
    於台北縣板橋市每月最低生活費每月10,792元（依台北縣98
    年每人每月最低生活費）計算，每月僅餘1,268 元（00000-
    0000 0），縱以97年5 月薪資計算，所餘19,164元（00000-
    00000） 確已不足清償每月協商款23,375元。而聲請人無擔
    保或無優先權之債務總額未逾新臺幣1,200 萬元，復無同條
    例第46條規定已經法院裁定開始清算程序或宣告破產及第6
    條第3 項、第8 條各款所定駁回更生聲請等程序事由存在，
    則債務人聲請更生，是有理由。爰裁定如主文。
中    華    民    國    98    年    6     月    1     日
              民事第三庭    法      官  藍家慶
上為正本係照原本作成。
本裁定已於98年6月1日下午4時公告。
本件不得抗告。
中    華    民    國    98    年    6     月    1     日
                            書  記  官  呂姿儀


司法院資訊處製作；財團法人民間司法改革基金會備份。
